【裁判字號】    90,易,141
【裁判日期】    900322
【裁判案由】    竊盜
【裁判全文】
臺灣屏東地方法院刑事判決                            九十年度易字第一四一號
    公  訴  人  臺灣屏東地方法院檢察署檢察官
    被      告  甲○○
右列被告因竊盜案件，經檢察官提起公訴（八十九年度偵字第七一０九號），本院判
決如左：
     主  文
甲○○攜帶兇器竊盜，累犯，處有期徒刑柒月。
     事  實
一、甲○○有侵占、妨害家庭、竊盜、傷害、麻藥、贓物等前科，民國八十九年間復
    因竊盜未遂案件，經臺灣臺北地方法院以八十八年度易字第一八七七號判處有期
    徒刑四月確定，甫於八十九年十一月十七日執行完畢。猶不知悔改，復意圖為自
    己不法之所有，於八十九年十二月十七日二十二時零五分許，在屏東市○○路九
    十九號鐵路管理局屏東電務分駐所倉庫前，持客觀上足供兇器使用之鋼鋸一把，
    鋸斷放置於該處之鐵路專用號誌電纜線成三截（共長十一公尺九十公分，市價約
    值新台幣二千元）後竊取之，得手後尚未離去之際，旋為聞聲而至之巡邏員警當
    場查獲，並扣得該鋼鋸一把。
二、案經內政部警政署鐵路警察局移送臺灣屏東地方法院檢察署檢察官偵查起訴。
     理  由
一、訊據被告甲○○矢口否認有上開竊盜犯行，辯稱：伊因為肚子不舒服，見該處較
    暗，故欲至該處上廁所，並未竊取電纜線，警察聽見的鐵鋸聲，應該是伊踏腳踏
    車踏板的聲音，警察亦未親眼看見伊拿鋸子偷東西等語。
二、惟查：（一）本件係員警巡邏時聽見鋸鋼鋸的聲音，即前往察看，發現被告從停
    在鐵路圍牆旁之公務用車與鐵路圍牆的間隙衝出來，當時並未看見被告有何穿衣
    拉褲的動作，員警再進入該間隙察看，看見三段被鋸斷的電纜，是剛鋸下的痕跡
    ，被告當時是將腳踏車停在公務用車外，查獲時被告被未與腳踏車同在一處，該
    地亦無其他人等情，已據證人即查獲之員警鍾秋鴻於本院審理時證述明確。又該
    地距離屏東火車站僅約一百公尺，當時火車站仍在營業中，被告若果因內急需要
    上廁所，大可前往火車站內，實無至該處之必要，被告稱是至該處上大號云云，
    顯非實在。（二）又據現場照片顯示，被告作案地點係圍牆與公務車間之間隙，
    並無其他出入口可供逃竄，查獲現場除被告外，亦無其他人，被告亦非騎在腳踏
    車上，已據證人鍾秋鴻指證綦詳，顯見員警所聽見之鐵鋸聲係被告鋸電纜所發出
    之聲音。（三）按認定犯罪事實所憑之證據，並不以直接證據為限，即綜合各間
    接證據，本於推理作用，為其認定犯罪事實之基礎，仍為法律所容許，最高法院
    著有二十七年滬上字第六四號判例可資參照。本件雖無被告竊取電纜線之直接證
    據，但被告夜間無故至該處，其行為已有可疑，於員警聞鋸聲前往察看時，該處
    除被告外別無他人，而被告又匆忙奔出，且該處留下剛鋸下之電纜線，據此種種
    間接證據綜合判斷，本於推理作用，依據經驗法則，自可認定被告有竊盜行為。
    此外，復有贓物認領保管收據一紙、照片七幀及警製查獲報告書附卷，暨足供兇
    器使用之鋼鋸一把扣案可資參照，被告上開所辯，顯係臨訟卸責之詞，不足採信
    ，本件事證明確，被告犯行堪予認定。
三、查被告持以行竊之鋼鋸長約六十公分，鋸齒尖銳鋒利，客觀上對人身安全顯有危
    害，足供兇器使用。核其所為，係犯刑法第三百二十一條第一項第三款之攜帶兇
    器竊盜罪。又被告前因竊盜案件，經臺灣臺北法院判處有期徒刑四月確定，於八
    十九年十一月十七日執行完畢，有臺灣高等法院被告全國前案紀錄表及臺灣屏東
    地方法院檢察署刑案資料查註紀錄表各乙紙在卷可按，其受有期徒刑執行完畢後
    ，五年之內再犯本件有期徒刑以上之罪，為累犯，應依刑法第四十七條之規定加
    重其刑。爰審酌被告犯罪動機、目的、手段、所生危害、所得財物並不多及犯罪
    後一再飾詞狡辯、態度不佳等一切情狀，量處如主文所示之刑。至扣案之鋼鋸一
    把雖為被告用以行竊之物，但被告堅詞否認為其所有，且無證據足以證明係被告
    所有，爰不併予宣告沒收，併予敘明。
據上論斷，應依刑事訴訟法第二百九十九條第一項前段，刑法第三百二十一條第一項
第三款、第四十七條，判決如主文。
本案經檢察官許英輝到庭執行職務。
中      華      民      國    九十      年      三      月    二十二    日
                                      臺灣屏東地方法院刑事第三庭
                                          審判長法  官  黃國永
                                                法  官  余德正
                                                法  官  陳姵君
右正本證明與原本無異。
對於本判決如有不服應於收受送達後十日內向本院提出上訴書狀上訴於台灣高等法院
高雄分院並按他造當事人之人數附具繕本。
                                                書記官  蔡德章
中      華      民      國    九十      年      三      月    二十二    日
得上訴
附錄：
中華民國刑法第三百二十一條
犯竊盜罪而有左列情形之一者，處六月以上五年以下有期徒刑：
一  於夜間侵入住宅或有人居住之建築物、船艦，或隱匿其內而犯之者。
二  毀越門扇、牆垣或其他安全設備而犯之者。
三  攜帶兇器而犯之者。
四  結夥三人以上而犯之者。
五  乘火災、水災或其他災害之際而犯之者。
六  在車站或埠頭而犯之者。
前項之未遂罰之。


司法院資訊處製作；財團法人民間司法改革基金會備份。
